最高法院刑事裁定　　　　　　　　　 111年度台抗字第1005號
抗　告　人　歐俊龍



上列抗告人因偽造文書案件，不服臺灣高等法院臺南分院中華民
國111年6月30日駁回其聲請再審之裁定（111年度聲再字第38號）
，提起抗告，本院裁定如下：
    主  文
抗告駁回。
    理  由
一、按刑事訴訟程序得據為受判決人之利益聲請再審之新事實、
    新證據，依刑事訴訟法第420條第1項第6款、第3項規定，固
    不以有罪判決確定前已存在或成立，而未及調查斟酌者為限
    ，其在判決確定後始存在或成立之事實、證據，亦屬之。然
    新事實、新證據仍須於單獨觀察，或與先前之證據綜合判斷
    後，得以合理相信其足以動搖原確定之有罪判決，使受有罪
    判決之人應受無罪、免訴、免刑或輕於原判決所認罪名之判
    決者，始足當之。如聲請再審之原因，僅係對原確定判決認
    定為事實之爭辯，或對原確定判決採證認事職權之行使，任
    意指摘，或對法院依職權取捨證據持相異評價，即使審酌上
    開證據，亦無法動搖原確定判決，應認不符合前開得聲請再
    審之規定。
二、本件原裁定略以：
(一)抗告人歐俊龍對於原審法院110年度上訴字第776號確定判決
    （下稱原判決，抗告人對於行使偽造私文書部分提起上訴，
    經本院111 年度台上字第1020號判決，以其上訴不合法律上
    之程式，予以駁回）聲請再審，主張有刑事訴訟法第420 條
    第1項第6款之情形，其聲請意旨略以：⒈警方盤查、逮捕、
    詢問抗告人之過程均不合法，其所簽署之逮捕通知書、刑事
    委任狀、提審聲請書等私文書均係違法取證所得，且員警密
    錄器錄影經過剪接，應均無證據能力，原判決不應採為認定
    抗告人有罪之證據。⒉抗告人未於委任狀、提審聲請書偽造
    「歐容丞」之署押，許視㨗律師及在場員警於偵查及第一審
    審理之證述不實等語。
(二)惟查：
  ⒈原判決認定抗告人行使偽造私文書之犯行，主要係依憑抗告
    人之供述，佐以證人即員警莊鎮隆、陳柏佑、謝智宇、吳宜
    峰、廖錦燦、律師許視㨗之證述，且有卷附雲林縣警察局斗
    六分局執行逮捕、拘禁告知本人通知書、告知親友通知書、
    刑事委任狀、提審聲請書狀、員警密錄器影像、監視器影像
    資料及法院勘驗筆錄等證據資料，而為綜合判斷，已詳為敘
    明其所憑之證據及認定之理由。
  ⒉依卷內證據資料，員警發現抗告人為臺灣雲林地方檢察署所
    發布之通緝犯，乃依法逮捕，並非執行臨檢勤務，縱於執行
    逮捕過程中，施以必要之強制力，亦合於刑事訴訟法第87條
    第1項、第90條之規定，與司法院釋字第535號解釋關於警察
    機關依警察勤務條例第11條第3 款執行臨檢勤務之解釋無涉
    。抗告人於員警逮捕過程中冒用他人名義簽署之相關文件、
    員警之密錄器影像，並非公務員違背法定程序所取得之證據
    ，亦均經法院於審理時依法調查，且經勘驗後亦未見密錄器
    影像有何剪接變造之情，聲請意旨⒈所述，顯係對於原判決
    依職權取捨證據持相異評價，依憑己意任意指摘，非屬刑事
    訴訟法第420條第1項第6款所稱之新事實或新證據。
  ⒊抗告人聲請意旨⒉所述，單純為事實之爭執，未提出其他證
    據佐證，或對原判決採證認事職權之行使，任意指摘，或對
    法院依職權取捨證據持相異評價，均經原判決詳加審認，亦
    難謂合於刑事訴訟法第420條第1項第6款之再審事由。
  ⒋綜上，聲請意旨所稱之新事實、新證據，均經原審法院調查
    審酌，並無合理相信足以動搖原判決，而認抗告人應受無罪
    、免訴、免刑或輕於原判決所認罪名之判決之情形，本件再
    審聲請為無理由，應予駁回等旨。
三、核原裁定已詳述其所憑之依據及理由，尚無違誤。抗告意旨
    仍執陳詞，主張原審應就其前述聲請意旨所主張之事證重為
    調查等語，置原裁定明確之論斷於不顧，對於原裁定已詳為
    論斷說明之事項，依憑自己主觀之意思指為違法、不當。應
    認本件抗告為無理由，予以駁回。
據上論結，應依刑事訴訟法第412條，裁定如主文。
中    華    民    國    111   年    8     月    24    日
                  刑事第六庭審判長法  官  李  英  勇  
                                  法  官  洪  兆  隆  
                                  法  官  楊  智  勝  
                                  法  官  吳  冠  霆  
                                  法  官  邱  忠  義  
本件正本證明與原本無異
                                  書記官
中    華    民    國    111   年    8     月    29    日